臺灣高等法院臺中分院民事判決
111年度上字第101號
上  訴  人   林文進（許昭香繼承人）

             林順通（許昭香繼承人）

             林順堯（許昭香繼承人）

共      同
訴訟代理人   曾慶崇律師
複  代理人   王德凱律師
             曾參銘  
被  上訴人   曾麗娟  
                     
訴訟代理人   黃文進律師
被  上訴人   張忠雄  
受告知訴訟人 趙子政  
             趙年豐  

             趙育苗  

             趙秋燕  

             趙淑卿  

上列當事人間請求分割共有物事件，上訴人對於民國110年12月1
5日臺灣臺中地方法院109年度訴字第1261號第一審判決提起上訴
，本院於111年7月20日言詞辯論終結，建物部分判決如下：
    主      文
上訴駁回（建物部分）。
第二審訴訟費用（建物部分）由上訴人負擔。
    事實及理由
甲、程序部分
壹、合一辯論分別判決之說明
一、按數個原告起訴時容基親屬或主觀期待能將經濟上利益一併
    處理，彼此間並無同一權利義務關係，雖委由同一訴訟代理
    人併案起訴，致法院繫屬時僅分一個案號，然若原告彼此間
    與對造之權利義務關係，除互不相及外，或有對立衝突，則
    其訴訟事件本質，顯非不能分離之單一訴訟事件。
二、本件起訴時，原告陳豐玲為坐落臺中市○區○○○○段00000地號
    土地（下稱系爭土地）分別共有人；原告許昭香則為坐落系
    爭土地上同段0000建號0層樓建物（門牌號碼：臺中市○區○○
    ○街00號，下稱0000建號）分別共有人；兩人各自就土地、
    建物訴請分割，顯然是兩個訴訟事件。況且，除土地、建物
    之共有人即各自之被告並不全然相同外，土地更因於營造建
    物時即經主管機關套繪管制，原告2人間存有對立性。遑論
    ，建物部分更有受告知訴訟人5人之所有權競合存在而與分
    割事件之性質容有差異。
三、本院雖基於訴訟經濟而延續原審以同一案號之審理模式，予
    律師執行職務方便，將建物、土地部分合併行準備程序、言
    詞辯論程序，然仍宜分別判決。
貳、承受訴訟部分
    許昭香起訴後，於民國110年7月22日死亡，並經其繼承人林
    文進、林順堯、林順通具狀聲明承受訴訟（見原審卷二第75
    -77頁），自應由承受訴訟人承受訴訟。
參、當事人適格之分析
一、按共有物分割乃在終止「同一所有權」之分別共有狀態，其
    爭訟之當事人為該「同一所有權」之全體分別共有人。
二、0000建號建物上另有0000建號之所有權競合存在，並依法登
    記在建物登記謄本（原審卷一第25-30頁）：其登記過程：
　㈠0000建號：
　　先經訴外人即債權人趙○○於67年8月25日聲請法院囑託查封
    登記，再於68年4月19日由仲偉建設股份有限公司因判決確
    定而為第一次所有權登記，並於同年6月4日依判決而移轉登
    記予趙○○（原審卷一第92頁）。
　㈡0000建號：
　⒈建物起造人嗣變為許昭香、張○○、連○○，於67年11月6日為第
    1次新建所有權登記，比例為：許昭香3/13、張○○6/13、連○
    ○4/13（原審卷一第186頁、169頁、243頁）。
　⒉曾麗娟權利繼受事實： 　
　⑴連○○將其分別共有部分，於77年8月15日以買賣為原因移轉登
    記予王○○。
　⑵王○○則於78年8月1日以買賣為原因移轉登記予曾麗娟（原審
    卷一第244頁）。
  ⒊張忠雄權利繼受事實：
　⑴張○○為建物起造人之一，於84年12月11日張○○將其分別共有
    部分，以分割繼承為原因移轉登記予張○○○。
　⑵張○○○再於85年6月18日以買賣為原因移轉登記予張忠雄（原
    審卷一第185-186頁、第232頁）。
　⒋許昭香部分則於起訴後，於110年9月29日由上訴人3人繼承並
    聲明承受訴訟（原審卷二第75-83頁）。
三、依卷證資料所揭2筆建號不同所有權，在各為第1次登記過程
    ，兩造或其前手容或不知情，致未能即時向地政機關為異議
    ；此外，2個所有權競合存在以來彼此間亦未見訴訟。
四、許昭香本於0000建號0層樓建物分別共有人之一，起訴請求
    分割0000建號建物，所欲爭執之訴訟標的（法律關係）為將
    0000建號一個所有權內部「分別共有法律關係」經由分割而
    終止，自應以同一所有權法律關係之全體分別共有人（曾麗
    娟、張忠雄）為當事人即屬適格，無列0000建號所有權人為
    當事人之必要；由此適足以彰顯2個所有權競合之紛爭，非
    循共有物分割事件所能處理。
五、另上訴人固主張應由張忠雄分得與0000建號重疊部分建物，
    並由張忠雄自行與訴外人處理紛爭等情（本院卷一第130頁
    、卷二第68頁以下即上訴人在言詞辯論所稱《民事準備書㈣狀
    ），益加可見關於建物部分之起訴意旨自始僅請求審理0000
    號建物之分割。然基於同一個所有權始有分別共有之權利關
    係等本質，益見0000建號係另一筆所有權，且其分別共有人
    ，與0000建號之分別共有人彼此無涉。
六、因之，2個所有權競合存在於一物上，非物權法所得允許，
    亦非同一所有權之分別共有關係，無從經由終止分別共有關
    係之程序（即分割共有物事件）予以處理，自無在0000建號
    所有權之分割共有物事件，另列他人為當事人之必要。
乙、實體部分
壹、上訴人主張：0000建號建物為許昭香、曾麗娟、張忠雄共有
    ，應有部分各為3/13、4/13、6/13；兩造間未訂有不分割契
    約，亦無因物之使用目的或法令規定不能分割之情事，兩造
    仍保持共有關係，不利整體利用，且許昭香對於建物基地並
    無持分，如仍取得建物，易與土地所有權人發生糾紛。此外
    ，0000建號建物同為0000建號所有權之標的物，如原物分割
    ，日後使用上必有困難，難以發揮經濟上利用價值，若以變
    價分割可使共有人得於變價程序優先價購，並因在公開市場
    競價，價格與市價相當，對共有人均有利。不同意張忠雄所
    稱補償之請求。並聲明：兩造共有0000建號建物請准予變價
    分割，所得價金由兩造各按應有部分比例分配。
貳、被上訴人：
一、曾麗娟部分：
　㈠先位稱：0000建號建物與0000建號建物之位置及面積有重疊
    情事，在權利範圍尚有爭執情形下，上訴人請求分割顯非適
    法等語。
　㈡備位稱：曾麗娟自78年8月1日買受並取得0000建號分別共有
    權，至今已20餘年，且所使用之範圍有獨立出口，在使用及
    構造上具獨立性，依原物分割原則，及共有人使用現狀，減
    少共有人所受損害，主張將0000建號建物依其在原審附件所
    示編號A部分由曾麗娟取得，其餘部分由許昭香、張忠雄取
    得，並維持共有等語。　　
二、張忠雄陳稱略以：0000建號建物係張忠雄與許昭香、曾麗娟
    共有，除曾麗娟就建物所坐落之基地有所有權外，許昭香、
    張忠雄對基地均無所有權，若採原物分割，張忠雄、許昭香
    雖因此取得0000建號建物之單獨所有權，然既對基地無所有
    權，日後恐生法律上爭訟，亦有害社會經濟，且曾麗娟主張
    由張忠雄與許昭香就0000建號建物仍維持共有一節，並未敘
    明對張忠雄、許昭香有何利益，故主張0000建號建物以變價
    分割為妥適；倘認曾麗娟主張之分割方式可採，而將0000建
    號建物所在位置分歸張忠雄所有，則因日後與0000建號建物
    所有人間仍有所有權紛爭，自應補償張忠雄所受不利益，並
    以張忠雄前所買受價格95萬元及支付之稅費45,373元，合計
    995,373元為補償金額等語。
參、原審駁回上訴人分割0000建號建物之請求。上訴人不服，上
    訴聲明：原判決廢棄。先位請求變價分割，備位請求依原設
    計圖說為原物分割。被上訴人曾麗娟、張忠雄答辯意旨同略
    以：本件業據原審查明建物不能分割，應駁回上訴等語。
肆、上訴人請求分割共有物（建物部分）之審理面向分析
一、0000建號建物同時登記有2個建號之所有權，而生2個所有權
    競合存在同一建物之事實：　
  ㈠0000建號所有權之標的物，另登記有0000建號所有權（原卷
    一第352-354、117、119頁）：
　⒈就登記過程而言，臺中市○○地政事務所109年11月18日函復原
    審稱：「0000建號於67年8月15日依貴院67年執全午字第000
    號函收件辦理未登記建物查封登記測量，同年8月24日收件
    並於8月25日完成查封登記，該建號嗣於68年3月9日收件同
    年4月19日完成判決確定第一次登記；…0000建號於67年8月2
    5日依(67)中工建使字第0000號使用執照收件辦理建物第一
    次測量，同年9月13日收件並於11月6日完成建物第一次登記
    ，故有0000建號於67年依據使用執照辦理並完成建物第一次
    登記後再有0000建號於68年依照判決確定辦理第一次登記情
    事，…致使0000建號與0000建號房屋坐落位置至其面積部分
    ，經核前揭兩建物平面圖尺寸部分，0000建號建物標示範圍
    與0000建號建物虛線範圍內之平面圖尚為一致」等語，並有
    2建號之建築改良物登記簿、地籍整理清冊、建物複丈結果
    （圖）等可憑（原審卷一第236-252頁）。
　⒉就建物客觀位置關聯性而言，2建號所在位置部分重疊之客觀
    狀態，有原判決附圖即臺中市○○地政事務所110年9月22日函
    附之複丈成果圖可佐（原卷二第91-93頁）。依上開建物複
    丈成果圖，佐以建築改良物登記簿記載資料，可知0000建號
    與0000建號建物間，0000建號建物之地面層至三層（面積分
    別為29.86平方公尺、77.92平方公尺、77.92平方公尺）、
    騎樓（面積47.55平方公尺，與上開一至三層面積合計233.2
    5平方公尺）為0000建號所涵蓋。
　⒊上開事證，並據原審於審理期間會同當事人及○○地政事務所
    人員履勘0000建號、0000建號建物及基地結果：0000建號建
    物區分為三個單位，並分別懸掛⑴○○路0段000巷00號（無極
    慈惠宮使用中，但門戶關閉，無法詢問使用人）；⑵○○路0段
    000巷00號（現由蔡姓人士承租放置工具使用）；⑶○○路0段0
    00巷00弄0號即○○一街00號（曾麗娟作住家使用）；上述3個
    單位間，並未相通而各自獨立使用，有勘驗筆錄及現場照片
    可佐（原審卷二第19-53頁）。
　㈡勾稽卷證及原審履勘所見，確如臺中市○○地政事務所就現場2
    建號建物與原建物測量成果圖套繪結果，0000建號建物占用
    系爭土地位置如原判決上開附圖藍色斜線所示，0000建號建
    物位置則如附圖紅色斜線所示，益見0000建號建物與0000建
    號建物位置及面積確有重疊之處，確有2個所有權競合存在
    之事實。
二、上訴人雖舉他案判決要旨為據，然各要旨與其主張不合：
　㈠上訴人主張依最高法院109年度台上字第93號判決意旨，張忠
    雄應承受趙○○權利義務，及趙○○、趙○○、張忠雄等人間之權
    利義務，不因本件為原物分割影響其等之權利義務關係等語
    。然查，上開判決要旨實乃析明「各筆土地所有權人，仍受
    分割前即已存在之法律關係之拘束，該【法律關係之權利人
    】得繼續對分割後各筆【土地所有人】主張權利」，與上訴
    人所稱建物前、後手之權利義務關係有異，上訴人容有誤解
    上開判決意旨。此外，上訴人對2個所有權競合及張忠雄取
    得建物分別共有之權利過程，同有誤解。
　㈡最高法院94年度台上字第1768號判決係將臺灣高等法院92年
    度重上更㈡字第165號判決廢棄發回，嗣由臺灣高等法院以94
    年度重上更㈢字第133號接續審理，再因撤回上訴而結案。最
    高法院94年度台上字第1768號判決要旨係指明「法院為裁判
    分割時，需衡酌共有物之性質、價格、經濟效用及公共利益
    、全體或多數共有人利益等因素，並兼顧公平之原則。若原
    則上認原物分配對全體或多數共有人有利，【須先就原物分
    配】…」，因而將臺灣高等法院92年度重上更㈡字第165號之
    【變價分割】判決予以廢棄。上訴人有誤解原物分割為優先
    之理趣。
　㈢上訴人另引臺灣高等法院86年度重上字第233號判決要旨，係
    析明民法第148條之規範意旨；相對於本案等社會常見爭訟
    ，反而有提醒、警示當事人應注意行使權利界限之意。
三、又上訴人於準備程序終結後及辯論時，請求再開辯論重行準
    備程序等情；然地政機關在原審時業以原聲請登記之人已不
    在，難於協調；而受告知訴訟人自一審迄本院審理時，經多
    次告知均不到庭，亦無書狀表示意見；上訴人雖泛稱國家分
    官設職應為人民解法紛爭云云；然上訴人起訴時已由專業訴
    訟代理人抉擇起訴之訴訟事件性質、標的為「分割共有物事
    件」，法院既只能依其請求事件性質進行審理程序，並無從
    在共有物分割事件外，另介入數十年前營建過程諸利害關係
    人及各所有權登記過程等糾葛之依據；況事件已經第一審審
    結，再經當事人當庭同意而終結準備程序，亦無另製作分割
    方案必要；可認無再通知地政機關等到庭調解等實益。
四、承上，上訴人之主張、攻防，容有逸脫事件本旨，自應本於
    分割共有物事件性質，即「終止一個所有權之分別共有關係
    」之基礎，並依0000建號建物權利情境予以審理：
　㈠在2個所有權競合存在於一物時，能否僅就其中1個所有權部
    分審理分割該共有物？即在違反一物一所有權情境下，能否
    就其中1個所有權逕為審理終止分別共有關係之程序？
　㈡基於共有物能分割才有抉擇分割方法之事物本質，本件能否
    逕以倒果為因方式處理「終止所有權分別共有之內部關係」
    ，即以先抉擇分割方法來審斷上訴人本件0000建號建物，而
    規避依法令或依物之使用目的不能分割之前提？
伍、本院之判斷
一、按憲法第80條揭櫫法官應依據法律獨立審判。土地法第43條
    明文規定「依本法所為之登記，有絕對效力。」；民法第75
    9條之1第1項則規定「不動產物權經登記者，推定登記權利
    人適法有此權利。」。
　㈠0000建號所有權人之權利，既經依法登記，自應予以尊重及
    肯認其權利。
　㈡佐以民法所有權制度與事理，若建物原始所有權人（即起造
    人）自始即有依特定位置定其單獨所有權之範圍，衡以情理
    應不會在第1次所有權登記時，仍登記為分別共有關係。因
    之，0000建號建物之共同起造人，既於新建完成為第一次所
    有權登記時，將其所有權登記為分別共有，自應依「分別共
    有」為其同一所有權之內部權利義務關係。
　㈢許昭香為第1次登記之分別共有人，曾麗娟、張忠雄2人則均
    繼受取得分別共有之權利，兩造等人間歷來亦無爭執。
　㈣故本院基於登記公信力等法律規定，自應在上開登記、公示
    效力基礎上為審理。
二、不動產分別共有之法律關係與終止之分析：
  ㈠民法物權篇「分別共有」之物權性質、規範，略述如下：
  ⒈就權利主體（共有人與權利之關係）而言：分別共有者，乃
    多數人按其應有部分對於一物共同享有所有權；共有人雖為
    多數，但所享有者為共有物之【一個所有權】，而非在該共
    有物上有【多數所有權】存在。 
  ⒉就權利客體（共有人與共有物之關係）而言：分別共有之特
    徵乃共有人有應有部分存在。但應有部分是抽象而非具體，
    非就共有物具體劃分使用部分與所謂「分管」部分有別。故
    應有部分非侷限於共有物之特定部分，而係抽象存在於共有
    物之任何微小部分上。
  ㈡承上，兩造關於0000建號所有權之權利性質（所有權權能）
    乃抽象存在於共有物（建物結構）之任何微小部分上。
　⒈上訴人稱張忠雄應依買賣係取得「使用執照角間之位置」，
    對其餘0000建號部分無從主張權利，另曾麗娟應取得連○○部
    分，上訴人則取得許昭香部分等語，顯不合分別共有之權利
    性質，不能採憑。
　⒉上訴人又稱起造人曾有約定比例及位置等語，然此乃物之使
    用權能之「分管」，尚難執為否定或改變分別共有法律關係
    之依據。
  ㈢分管與分割之辨正：
　⒈最高法院93年度台上字第1779號裁判要旨揭示「裁判分割共
    有物，屬形成判決，法院定共有物之分割方法，固應斟酌當
    事人之聲明、共有物之性質、經濟效用及全體共有人之利益
    等，而本其自由裁量權為公平合理之分配，但並不受當事人
    聲明、主張或【分管約定】之拘束。 」，可見共有物縱使
    曾經分管使用，在共有物分割事件啟動時，其分管約定既不
    能拘束法院，自不能因有分管約定，即可認必然應依分管約
    定為分割。
　⒉此外，許昭香於原審審理時，即自承沒有使用土地上建物等
    語，有原審筆錄可憑（原審卷一第110頁），適足以反證兩
    造或其前手間，並無「按起造前『分管』約定內容予以『分割』
    」之約定，除無從依其所稱分管位置，作為分割之憑據外，
    亦不能以其臨訟所言，改變歷來使用事實或分別共有之法律
    關係。
三、按各共有人，除法令另有規定外，得隨時請求分割共有物，
    但因物之使用目的不能分割或契約定有不分割之期限者，不
    在此限。民法第823條第1項定有明文。
　㈠物權法所規範之分別共有關係，乃以一個所有權為前提。故
　　各共有人「請求分割共有物」的本質，是「消滅共有關係」
    ，即廢止、終止「同一所有權之分別共有關係」。
　⒈各共有人請求分割共有物以消滅共有關係，乃共有人處分其
    應有部分，以脫離共有關係。因之，所謂分割共有物的本質
    仍是立基一個所有權所對應之共有物，始合於分割本質。
　⒉若一筆不動產有2個所有權之事實或紛爭，2個所有權係競合
    存在於同一物之上，2個所有權主體之競合關係，並非物權
    法所有規範之共有關係。從而，一個物有數個所有權，其所
    有權之爭執，並非循分割共有物程序所得處理。
　⒊況且，就事理次序而言，以得由分割而消滅同一所有權之分
    別共有關係時，始有分割方法之抉擇。否則縱將該物變價成
    金錢，該筆金錢仍同時有2個所有權競合存在，各該所有權
    人關於各個最小單位之金錢，依然存在所有權競合之爭執。
　⒋從而，2個所有權競合存在於一物上，其紛爭並不能以分割共
    有物方式或爭訟予以處理；無論所預想之分割方法為何，仍
    無解於2個所有權競合事實；此一紛爭，既非共有物分割事
    件所得處理，自無請求分割之保護利益或訴訟利益。
　㈡又所謂因物之使用目的不能分割，係指共有物繼續供他物之
    用，而為其物之利用所不可缺，或為一權利之行使所不可缺
    者而言（最高法院50年台上字第970號判決意旨參照）。
　⒈上訴人主張0000建號建物為許昭香、曾麗娟、張忠雄共有，
　　然0000建號建物，亦同時另為0000建號所有權之標的物；即
    重複部分，顯然有2個所有權，且2個所有權間，並非共有關
    係，而係有2個各自獨立之所有權，僅所有權標的物，有物
    理上之重疊，且未為兩造所爭執。
  ⒉因之，0000建號建物之存在，既為0000建號所有權之權利行
    使（所有權之權能）所不可缺，本於所有權之法律性質及物
    之所有權與物之完整連結依附關係，若將0000建號建物本於
    0000建號分別共有關係，遽予為物理上之分割，顯有害0000
    建號所有權之權能。
　㈢基此，上訴人雖另稱其為共有人之一，但未曾使用建物，顯
    然不公平等語；然此乃關於使用權能之爭執，除應另循其他
    救濟程序外，此等動機情節，亦不能作為違背上開不得分割
    之理由。故上訴人請求分割0000建號建物，於法不合。
四、旁論--上訴人所稱分割方法除不能使依法令或物之性質不得
    分割變成得分割外，亦與事理有間之分析：
　㈠上訴人雖主張經由變價分割可將建物、基地同時變價成金錢
    ，或可規避土地使用權能之負擔與侷限，或規避建物所有權
    競合併存之糾葛；然共有物分割事件之訴訟本旨，原物分割
    、變價分割均為分割方法，均應以依法令得為分割為前提；
    若不得分割即無分割方法之抉擇。上訴人臨訟稱國家設官分
    職要為人民解決問題，然當其擇定請求審理分割共有物事件
    時，應瞭解民事法院之審理職責與權限。
　㈡上訴人雖稱依原審卷一第163頁一樓平面圖編號6曾書寫有許
    昭香、張○○、連○○之姓名，並稱依設計圖說載有3人姓名位
    置及建物3人使用範圍，均分別有出入口、隔牆、門牌號，
    可分別為三間透天厝，請求依設計圖說以為測量等語，進而
    主張可為「原物分割」。
　⒈參佐原審法院83年度訴字第1658號判決理由所述：「被告所
    辯如附圖所示系爭房屋地面層及第二層之增建部分為其所建
    乙節，雖為原告所不爭執，而應認屬真實，惟被告於該增建
    部分所使用之建材，既已附合為系爭房屋之重要成分，依民
    法第811條之規定，自應由系爭房屋之所有人取得該增建部
    分建材之所有權。」等事實（原審卷二第153頁），可認000
    0建號建物，縱屬有依原設計圖說而營建，並分三個單位而
    獨立使用；然其後系爭建物一、二樓結構、面積，既已改變
    、增加，除難以再依原來之設計圖說為原物分割；至少應可
    認定0000建號建物之權利範圍或內容，與上訴人所稱設計圖
    說，已有不同。
　⒉況且，本院前依聲請而囑託地政機關本於原審現場履勘資料
    、上開平面圖說、建物現狀、上訴人主張之分割方案等卷證
    ，請製作分割方案複丈成果圖；惟地政機關則以「依來文附
    件『建築師所繪一樓平面圖』所示，一樓部分尚無法依圖面製
    作3：4：6比例分割方案」（本院卷一第53頁），已見上訴
    人臨訟所陳，不能採憑。
　⒊承上，勾稽比對卷證，從0000建號建物建造過程，建商即迭
    與他人有紛爭等事實，復為上訴人所自承（本院卷二第62頁
    ），或可佐證、推論0000建號建物起造人3人於建物所有權
    第1次登記時，容已發現有不能依設計圖說各自登記所有權
    等事實或疑慮，始會以分別共有方式，登記、公示3人之法
    律關係。
  ㈢上訴人一再主張0000建號建物若經由「變價分割」即可避免
    不能原物分割，亦可以註明建物另有受告知訴訟人之權利爭
    執，故應予以變價分割以解決歷來之爭議等語。然查：
　⒈上訴人將建物權利以變價方式改以金錢樣態形式，固為分割
    方法之一種，但其本質乃屬物之交易行為；本件訴訟標的乃
    共有物分割，自應先回歸共有物分割之法規範，而非逕以一
    般市場交易方式或經濟手段，來處理權利訟爭事件。況且，
    縱如上訴人所稱可將系爭建物變價成金錢，然變價所得金錢
    ，仍同時有2個所有權競合存在，各該所有權人關於各個最
    小單位之金錢，依然存在所有權競合之爭執。
　⒉本件有2個所有權競合存在同一建物上，各自依法登記、公示
    ，應同受信賴與保障，既涉及主管機關等人，顯非一般分割
    共有物事件之紛爭；倘逕就0000建號建物分割，而未先從源
    頭處理2個所有權競合之事實與權益紛爭，容有違審理分割
    共有物分割事件之事理與民事普通法院之權責。
　⒊因之，上訴人以可採「變價分割」等語指摘原審不准予分割
    之理由，除與法律規範不合外，容有倒果為因，並彰顯0000
    建號建物所有權之權能或使用範圍等困境，實不能依分割共
    有物機制而克服。
陸、綜上所述，0000建號、0000建號2筆建號所有權競合存於同
    一建物所衍生之紛爭、困境，不能經由分割共有物之制度而
    克服，上訴人逕自請求分割共有物，容無權利保護利益；此
    外，0000建號建物經訴外人增建、附合後，權利範圍與原始
    起造時之設計圖說已有不符，復因與0000建號所有權相互競
    合存在，而屬民法第823條第1項但書規定之因物之使用目的
    不能分割之情形。從而，上訴人請求判決分割0000建號建物
    ，將其變價所得依共有人應有部分比例分配予各共有人，或
    為原物分割，均於法無據，不應准許。原審為上訴人敗訴判
    決之理由，固有詳簡不同，然結論並無不合。上訴意旨，猶
    執前詞指摘原判決建物部分為不當，求予廢棄改判，上訴為
    無理由，應予駁回。
柒、本件事證已臻明確，兩造其餘主張與攻擊、防禦方法等事證
    ，經逐一分析，與判決結果不生影響，爰不逐一論述。
捌、據上論結，本件（建物部分）上訴為無理由，判決如主文。
中　　華　　民　　國　　111 　年　　8 　　月　　9 　　日
        　　        民事第三庭  審判長法　官  黃玉清
　　　　　　　　　　　　　　          法  官  許旭聖
　　　　　　　  　　　　　　          法　官  葛永輝
正本係照原本作成。
（建物部分）不得上訴。
                                      書記官  王麗英
　　　　　　　　　　　　　　　　　　　
中　　華　　民　　國　　111 　年　　8 　　月　　9 　　日